【裁判字號】    89,上易,1932
【裁判日期】    891218
【裁判案由】    竊盜
【裁判全文】
臺灣高等法院臺南分院刑事判決                  八十九年度上易字第一九三二號
    上  訴  人  臺灣臺南地方法院檢察署檢察官
    被      告  乙○○
右上訴人因被告竊盜案件，不服臺灣臺南地方法院八十九年度易字第一九四三號，中
華民國八十九年八月二十九日第一審判決（起訴案號：臺灣臺南地方法院檢察署八十
九年度偵字第二五二○號）提起上訴，本院判決如左：
    主  文
上訴駁回。
    理  由
一、公訴意旨略以：乙○○意圖為自己不法之所有，於民國八十八年八月二十六日夜
    間九時許，在台南縣柳營鄉○○村○○○路○段一三九號前，竊取甲○○○所有
    ＶＳＵ─四六八號牌機車騎用，迄八十九年二月十六日下午二時四十五分許，乙
    ○○騎該輛機車行經麻豆鎮○○○路與仁愛路口，為警查獲並扣得該輛機車，因
    認其涉有竊盜罪嫌。
二、按犯罪事實應依證據認定之，無證據不得推定其犯罪事實；又不能證明被告犯罪
    者，即應諭知無罪之判決，刑事訴訟法第一百五十四條、第三百零一條第一項分
    別定有明文。
三、本件公訴人認被告乙○○涉有竊盜罪嫌，無非以被告為警查獲時騎用之機車係甲
    ○○○所失竊之機車，有扣押書及發還書可稽，且被告辯稱機車係向丙○○借用
    云云，亦由丙○○所否認等資為依據。訊據被告乙○○堅決否認有右揭犯行，辯
    稱八十八年八月二十六日，其在西裝店內替人做西裝，丙○○於八十九年二月十
    六日騎該輛機車至麻豆鎮○○路二十九號其經營之松山西裝社稱沒錢吃飯，要其
    請客吃碗粿，吃完碗粿後，其向丙○○借該輛機車去找姊姊，丙○○繼續吃碗粿
    ，其在路上因騎該機車被警查獲，伊未竊取機車等語。
四、經查：
（一）被告並不否認騎用他人機車為警查獲之事實，惟否認有行竊之行為。王廖翠玲
      失竊之機車雖曾遭竊，惟依其於警訊中之陳訴，並未指明曾目睹何人行竊，故
    其就機車曾遭竊之陳述並不能據以推論係乙○○竊取其機車。
（二）八十九年二月十六日陳盈洲曾至被告的西服店訂作西裝，有訂作單一紙卷附可
      參。該日中午十二時至十三時之間，丙○○曾騎機車去被告之西服店找被告，
      並相約一起去吃碗粿，亦經證人陳盈洲到庭證述屬實，且指認丙○○照片明確
      ，被告辯稱當天丙○○曾去找伊，並相約吃碗粿一節，應屬真實可採。丙○○
      於偵查中否認當日曾騎機車去找被告，八十九年二月十六日整日都待在家中，
      並未見過被告等語，顯為虛偽不實。
（三）至公訴人以被告提出之訂作單曾遭塗改，故其陳述不實。惟查，有塗改痕跡的
      訂作單是八十八年八月二十六日，即王廖翠玲機車失竊日，而被告指稱向丙○
      ○借用機車日為八十九年二月十六日，二者日期不同，八十九年二月十六日之
      訂作單並無塗改跡象，八十八年八月二十六日的訂作單既與被告辯稱丙○○騎
      機車去找伊，伊再向丙○○借用機車致被認為係竊取者之日期無涉，縱有塗改
      ，亦難由此作何不利被告認定。
五、綜上所述，被告辯稱諸語與證人陳盈洲證述內容相合，尚難遽謂係事後卸責之不
    實言詞。公訴人謂被告有竊取他人機車之行為，尚乏積極證據資以認定，此外復
    查無其他積極證據足資證明被告有右述犯行，揆諸前揭條文及判例意旨，原審以
    不能證明被告犯罪，諭知被告無罪，核無不合。檢察官上訴意旨指摘原判決採證
    不當，為無理由，應予駁回。
據上論結，應依刑事訴訟法第三百六十八條，判決如主文。
本案經檢察官王碧霞到庭執行職務。
中      華      民      國    八十九    年     十二     月     十八     日
                                 臺灣高等法院臺南分院刑事第四庭
                                         審判長法  官
                                               法  官
                                               法  官
右正本證明與原本無異。
不得上訴。
                                        書記官
中      華      民      國    八十九    年     十二     月              日


司法院資訊處製作；財團法人民間司法改革基金會備份。
